臺灣板橋地方法院刑事判決　　　　　　　96年度訴字第2474號
公　訴　人　臺灣板橋地方法院檢察署檢察官
被　　　告　甲○○
　　　　　　　　　　押）
上列被告因違反毒品危害防制條例案件，經檢察官提起公訴（96
年毒偵字第3693號），被告於準備程序中為有罪之陳述，經本院
合議庭裁定由受命法官進行簡式審判程序獨任審理，本院判決如
下：
    主  文
甲○○施用第一級毒品，累犯，處有期徒刑柒月。扣案之第一級
毒品海洛因壹包（淨重零點零公克），沒收銷燬之。扣案之上
開海洛因之外包裝袋壹個沒收之；又施用第二級毒品，累犯，處
有期徒刑肆月。應執行有期徒刑拾月。扣案之第一級毒品海洛因
壹包（淨重零點零公克），沒收銷燬之。扣案之上開海洛因之
外包裝袋壹個沒收之。
    事  實
一、甲○○曾於民國91年間，因搶奪、竊盜案件，經本院以91年
    度訴字第1566號分別判處有期徒刑9 月、3 月，應執行有期
    徒刑11月確定，並於92年7 月3 日縮刑期滿執行完畢；又於
    93 年 間，因施用毒品案件，經臺灣臺南地方法院裁定送觀
    察勒戒後，認無繼續施用毒品之傾向，於93年8 月17日釋放
    出所，並由臺灣臺南地方法院檢察署檢察官於93年8 月18日
    以93 年 度毒偵緝字第260 號、營毒偵字第261 號為不起訴
    處分確定。詎其仍不知悔改，於前揭觀察勒戒執行完畢釋放
    後5 年內，竟基於施用第一級毒品海洛因、第二級毒品甲基
    安非他命（起訴書誤載為「安非他命」）之犯意，於96年5
    月9 日下午6 時許，在臺北縣三峽鎮○○里○○路329 號住
    處，以將海洛因摻水以針筒注射血管、甲基安非他命置於玻
    璃球內燒烤產生煙霧後施用之方式，分別施用第一級毒品海
    洛因、第二級毒品甲基安非他命各1 次。嗣於96年5 月10日
    上午11 時 許，在臺北縣三峽鎮有木里有木216 號友人張有
    仁住處為警查獲，並扣得其所有供其施用之第一級毒品海洛
    因1 包（淨重0.03公克）及其外包裝袋1 個，再經採驗尿液
    後，查悉上情。
二、案經臺北縣政府警察局三峽分局移送臺灣板橋地方法院檢察
    署檢察官偵查起訴。
    理  由
一、按除被告所犯為死刑、無期徒刑、最輕本刑為3 年以上有期
    徒刑之罪或高等法院管轄第一審案件者外，於第一次審判期
    日前之準備程序進行中，被告先就被訴事實為有罪之陳述時
    ，審判長得告知被告簡式審判程序之旨，並聽取當事人、代
    理人、辯護人及輔佐人之意見後，裁定進行簡式審判程序，
    刑事訴訟法第273 條之1 第1 項定有明文。經核本件被告甲
    ○○所犯係死刑、無期徒刑、最輕本刑為3 年以上有期徒刑
    以外之罪，其於準備程序中就被訴事實為有罪之陳述，經法
    官告知簡式審判程序之旨，並聽取公訴人及被告之意見後，
    本院合議庭認宜進行簡式審判程序，爰依首揭規定合議裁定
    由受命法官獨任進行簡式審判程序，合先敘明。
二、上揭事實，業據被告甲○○於本院審理時坦承不諱（見本院
    卷第86頁），且其於上揭時地為警查獲時所採取之尿液，經
    送請台灣檢驗科技股份有限公司檢驗結果，鴉片類、安非他
    命類均呈陽性反應，有該公司96年5 月31日報告編號CH/200
    7/50712 號濫用藥物尿液檢驗報告1 紙附卷可稽。且被告於
    上揭時地為警查獲時，有白粉1 包及其外包裝袋1 個扣案可
    資佐證，而該白粉經送法務部調查局鑑定結果，認含有海洛
    因成分（淨重0.03公克），有該局96年6 月5 日調科壹字第
    09623049240 號鑑定書1 紙附卷可稽，足徵被告前開自白與
    事實相符，應堪採信。另查人體施用甲基安非他命後，其主
    要代謝物中，未改變型態之甲基安非他命占施用劑量達百分
    之43，安非他命則約為百分之5 ；人體若係施用安非他命後
    ，主要代謝物中則有未改變型態之安非他命，但無甲基安非
    他命，此經法務部調查局以93年5 月4 日調科壹字第093624
    13980 號函釋明在案。足見人體若施用安非他命，其尿液代
    謝物不可能出現甲基安非他命，惟人體若施用甲基安非他命
    ，其尿液代謝物除主要有甲基安非他命外，亦可能有少量之
    安非他命。是本件被告之尿液除呈現較少量之安非他命陽性
    反應外，主要係呈現甲基安非他命之陽性反應，依上開函示
    ，被告自不可能係施用安非他命，而應係施用甲基安非他命
    。公訴意旨認被告係施用安非他命，顯係誤解，附此敘明。
    又被告曾於93年間，因施用毒品案件，經臺灣臺南地方法院
    裁定送觀察勒戒後，認無繼續施用毒品之傾向，於93年8 月
    17日釋放出所，並由臺灣臺南地方法院檢察署檢察官於93年
    8 月18日以93年度毒偵緝字第260 號、營毒偵字第261 號為
    不起訴處分確定，有臺灣高等法院被告前案紀錄表及前揭不
    起訴起分書各1 件附卷可憑，是被告顯係於觀察勒戒釋放後
    5 年以內再施用第一級毒品海洛因、第二級毒品甲基安非他
    命。本件事證明確，被告上開犯行洵堪認定。
三、查海洛因、甲基安非他命係毒品危害防制條例第2 條所稱之
    第一級毒品、第二級毒品，不得持有、施用，被告竟持之以
    施用，核其所為，係犯毒品危害防制條例第10條第1 項之施
    用第一級毒品罪、第2 項之施用第二級毒品罪。被告持有海
    洛因、甲基安非他命後，進而施用，其持有海洛因、甲基安
    非他命行為應分別被其施用之行為所吸收，不另論罪。查被
    告曾於91年間，因搶奪、竊盜案件，經本院以91年度訴字第
    1566號分別判處有期徒刑9 月、3 月，應執行有期徒刑11月
    確定，並於92年7 月3 日縮刑期滿執行完畢，此有臺灣高等
    法院被告前案紀錄表1 件在卷可稽，其於上開徒刑執行完畢
    後五年之內，故意再犯本件有期徒刑以上之罪，為累犯，應
    依刑法第47條第1 項之規定加重其刑。被告所犯上開2 罪間
    ，犯意各別，行為互殊，應予分論併罰。爰審酌被告經觀察
    勒戒後仍再犯相同罪行，顯見意志不堅，惟念其犯罪係戕害
    自身，尚未害及他人，所犯情節非重，及犯罪後承認犯行，
    態度良好等一切情狀，分別量處如主文所示之刑，並定其應
    執行之刑。又扣案之白粉1 包確係第一級毒品海洛因（淨重
    0.03公克），已如前述，爰依毒品危害防制條例第18條第1
    項前段之規定，宣告沒收併銷燬之。送鑑耗損之海洛因粉末
    既已滅失，自無庸宣告沒收銷燬。而扣案之上開海洛因外包
    裝袋1 個，係被告所有，供其施用第一級毒品海洛因所用之
    物，業據被告於本院審理時陳明在卷，爰依刑法第38條第1
    項第2 款之規定併予宣告沒收。
據上論斷，應依刑事訴訟法第273 條之1 第1 項、第299 條第1
項前段，毒品危害防制條例第10條第1 項、第2 項、第18條第1
項前段，刑法第11條前段、第51條第5 款、第38條第1 項第2 款
、第47條第1項，判決如主文。
本案經檢察官顏世翠到庭執行職務。
中　　華　　民　　國　　96　　年　　10　　月　　31　　日
                  刑事第十三庭  法　官  李麗珠
上列正本證明與原本無異。
如不服本判決，應於送達後十日內敘明上訴理由，向本院提出上
訴狀
                                書記官  林政良
中　　華　　民　　國　　96　　年　　10　　月　　31　　日
附錄本判決論罪法條：
毒品危害防制條例第10條：
施用第1級毒品者，處6月以上5年以下有期徒刑。
施用第2級毒品者，處3年以下有期徒刑。
